# 关于自制IP的会计核算及列报

提问人：秦巴散人 时间：2017-12-07 12:36:30
请教陈版： 客户从事体育赛事运营，有多个赛事品牌；业务模式为：组织体育比赛，收取授权费、门票、赞助费、电视直播等费用；将以往的自行举办赛事内容及外购内容形成“媒体资源库”，把编辑后的版权（播映权）出售给其他电视台。 从目前收入情况来看，赛事收入（授权费、门票、赞助费、电视直播）金额较少，后期版权（播映权）转让、发行收入较大，两者大约比例为3:7。
客户按照不同赛事归集成本，主要支出包括：运动员奖金、赛事承办费、节目制作费等。 客户将以前年度的赛事支出，一部分计入“无形资产”，按照 10 年摊销；一部分计入“长期待摊费用”，按照 5 年摊销，其认为：出让版权的主要方式是向电视台按一年周播节目提供赛事节目版权的媒体播映权，从而取得赛事节目媒体播映权的发行收入；每个版权转让收入合同对应提供了以往 5 年的赛事节目（即媒体播映权收入来自于过去 5 年的赛事节目内容）。 我们要求将这些计入长期资产的自制IP支出全部转入当期损益，理由为赛事内容是举办赛事的副产品。 请问陈版，对于客户的自制IP该如何核算和列报？ 万分感谢。

回答人：chenyiwei
你的理解合理，应全部费用化。 《企业会计准则第 6 号——无形资产》第十一条：企业自创商誉以及内部产生的品牌、报刊名等，不应确认为无形资产。